臺灣板橋地方法院刑事判決　　　　　　 94年度簡上字第423號
上　訴　人
即　被　告　甲○○
上列上訴人即被告因違反毒品危害防制條例案件，不服本院94年
度簡字第2527號，中華民國94年6 月3 日所為第一審簡易判決（
聲請簡易判決處刑案號：臺灣板橋地方法院檢察署94年度毒偵字
第1356號），提起上訴，及移送併案審理（臺灣板橋地方法院檢
察署94年度毒偵字第5567號），本院管轄第二審之合議庭裁定依
簡式審判程序審理，本院判決如下：
    主  文
原判決撤銷。
甲○○連續施用第二級毒品，累犯，處有期徒刑伍月，如易科罰
金以佰元折算壹日。
    事  實
一、甲○○前有多項前科，曾因犯妨害風化罪，經本院以89年度
    易字第1140號判決判處有期徒刑三月確定，於民國89年12月
    8 日易科罰金執行完畢（於本件構成累犯）。又因施用毒品
    案件，經本院以89年度毒聲字第2774號裁定執行觀察、勒戒
    ，經觀察、勒戒後認無繼續施用毒品傾向，於89年3 月6 日
    執行完畢釋放出所，經臺灣板橋地方法院檢察署檢察官於89
    年3 月6 日以88年度毒偵字第2803號為不起訴處分確定。竟
    仍不知悔改，並未戒除毒癮，基於施用第二級毒品安非他命
    之概括犯意，於前受觀察、勒戒處分執行完畢釋放後之五年
    內，自94年2 月中旬起至94年5 月16日上午7 、8 時許止，
    在臺北縣中和市○○路○ 段93巷75之3 號住處，以將安非他
    命置於玻璃球吸食器內施用之方式，連續施用第二級毒品安
    非他命多次。嗣為警於94年2 月17日下午11時10分許，在臺
    北縣永和市○○路374 巷1 弄8 號2 樓其友人住處內查獲，
    經警採尿送驗呈安非他命陽性反應；再為警於94年5 月17日
    下午11時30分許，在臺北縣中和市○○路○ 段93巷75之3 號
    住處查獲，經警採尿送驗亦呈安非他命陽性反應，而悉上情
    。
二、案經臺北縣政府警察局蘆洲分局報告臺灣板橋地方法院檢察
    署檢察官偵查聲請以簡易判決處刑；暨臺北市政府警察局報
    告同署檢察官偵查移送併案審理。
    理  由
一、訊據被告甲○○對於上揭犯罪事實均坦承不諱。再被告為警
    於94年2 月18日凌晨6 時許與94年5 月18日上午6 時許，採
    尿送驗結果，其尿液均呈安非他命類陽性反應等情，此有臺
    灣檢驗科技股份有限公司出具之濫用藥物尿液檢驗報告二紙
    附卷可稽（見94年毒偵字第1356號偵查卷第40頁、94年度核
    退字第2435號偵查卷第7 頁）。況本院再將被告於94年2 月
    18日凌晨6 時許被採集之尿液送複驗結果，確呈安非他命類
    陽性反應一節，亦有卷附法務部調查局所出具之檢驗通知書
    可稽（見本院卷第28頁）。參以，被告曾因施用毒品案件，
    經本院以89年度毒聲字第2774號裁定執行觀察、勒戒，經觀
    察、勒戒後認無繼續施用毒品傾向，於89年3 月6 日執行完
    畢釋放出所，經臺灣板橋地方法院檢察署檢察官於89年3 月
    6 日以88年度毒偵字第2803號為不起訴處分確定等情，復有
    臺灣高等法院被告前案紀錄表一件在卷足參。事證明確，被
    告犯行堪以認定，應予依法論科。
二、查安非他命係屬於毒品危害防制條例第2 條第2 項第2 款所
    列之第二級毒品，故核被告所為，係犯毒品危害防制條例第
    10條第2 項之施用第二級毒品罪。又被告施用安非他命前後
    非法持有安非他命之低度行為，應為施用之高度行為所吸收
    ，應僅論以施用之高度行為。再被告先後多次施用安非他命
    之犯行，時間緊接，犯罪構成要件相同，所犯罪名係屬同一
    ，顯係基於概括犯意反覆為之，應論以連續犯之一罪，並依
    刑法第56條之規定，加重其刑。另臺灣板橋地方法院檢察署
    檢察官雖僅就被告於94年2 月中旬之某日施用安非他命之犯
    行聲請以簡易判決處刑，未就被告如事實欄所載之其餘時間
    施用安非他命之犯行聲請以簡易判決處刑或起訴，然檢察官
    就犯罪事實之一部起訴或聲請以簡易判決處刑者，其效力及
    於全部，且此未經起訴或聲請以簡易判決處刑之部分，亦經
    檢察官函請併案審理（94年度毒偵字第5567號），及公訴人
    當庭請求併案審理，本院自應就屬於連續犯裁判上一罪之其
    餘上開未經起訴或聲請以簡易判決處刑之部分一併加以裁判
    ，併此敘明。查被告前有多項前科，曾因犯妨害風化罪，經
    本院以89年度易字第1140號判決判處有期徒刑三月確定，於
    89 年12 月8 日易科罰金執行完畢等情，此有卷附臺灣高等
    法院被告前案紀錄表可稽，其於五年之內，再犯有期徒刑以
    上之本罪，為累犯，應依刑法第47條之規定加重其刑，並依
    法遞加重其刑。原審予被告論罪科刑，固非無見，惟查，原
    審僅就被告於94年2 月中旬某日施用安非他命之犯行加以審
    酌，未及審酌自該日後至94年5 月16日上午7 、8 時許止之
    施用安非他命之犯行，容有未洽，被告據以提起上訴，指摘
    原判決不當，為有理由，應由本院將原判決撤銷改判。爰審
    酌被告再度違反禁令，非法施用足以導致精神障礙及生命危
    險之毒品，危害身心甚鉅，且施用毒品後可能做出對於他人
    或社會有危害之衝動行為，惟被告犯罪後坦承犯行，甚有悔
    意，態度尚佳，再被告具體請求本院判處一年以下有期徒刑
    之刑度，惟本院認被告僅係單純施用毒品，尚未實際侵害到
    他人法益等一切情狀，量處被告如主文所示之刑，並諭知如
    易科罰金之折算標準，以資懲儆。
三、至警方於94年2 月17日下午11時10分許，在臺北縣永和市○
    ○路374 巷1 弄8 號2 樓之被告友人住處內查獲被告，並扣
    到毒品安非他命六包（合計淨重2.3 公克），固為查獲之第
    二級毒品，雖依毒品危害防制條例第18條第1 項前段規定，
    不問屬於犯人與否，應為沒收銷燬之宣告，然上開毒品並非
    被告所有，而係陳勛勵所帶來之物一節，業經被告與證人陳
    信宏供證明確（見94年度毒偵字第1356號偵查卷第10頁、第
    43頁），臺灣板橋地方法院檢察署檢察官另已簽分94年度偵
    字第3600號偵查，或已為另案證物，因無證據證明被告曾施
    用或預備施用該等毒品，對於上開扣案之毒品，本件檢察官
    亦未為沒收銷燬之聲請，爰不宣告沒收銷燬；另其餘扣案之
    吸食器等物（見94年度毒偵字第1356號偵查卷第19頁之警方
    扣押物品目錄表），該等物品亦非被告所有，業經被告與證
    人陳信宏供證明確（見94年度毒偵字第1356號偵查卷第10頁
    、第43頁），且亦無證據證明該等物品係屬被告所有，而為
    施用或共同施用毒品所用之物，仍無從逕為沒收之宣告，另
    本件檢察官亦均未為沒收之聲請，爰不為沒收之宣告，附此
    敘明。
四、末按「除被告所犯為死刑、無期徒刑、最輕本刑為三年以上
    有期徒刑之罪或高等法院管轄第一審案件者外，於前條第一
    項程序進行中，被告先就被訴事實為有罪之陳述時，審判長
    得告知被告簡式審判程序之旨，並聽取當事人、代理人、辯
    護人及輔佐人之意見後，裁定進行簡式審判程序。」，刑事
    訴訟法第273 條之1 第1 項定有明文。查本件被告所犯上開
    施用毒品之罪，非最輕本刑為三年以上有期徒刑之罪，且被
    告於本院94年12月7 日審判程序進行中，復就被訴之事實為
    有罪之陳述，經告知被告簡式審判程序之旨，被告及公訴人
    對於本件改依簡式審判程序審理亦均表示無意見，是本院即
    依刑事訴訟法第455 條之1 第3 項準用同法第364 條及前揭
    同法第273 條之1 第1 項之規定，裁定本件進行簡式審判程
    序，末此敘明。
據上論斷，應依刑事訴訟法第455 條之1 第1 項、第3 項、第36
9 條第1 項前段、第364 條、第299 條第1 項前段、第273 條之
1 第1 項，毒品危害防制條例第10條第2 項，刑法第11條前段、
第56條、第47條、第41條第1 項前段，罰金罰鍰提高標準條例第
2 條，判決如主文。
本案經檢察官徐名駒到庭執行職務。
中　　華　　民　　國　　94　　年　　12　　月　　21　　日
                刑事第四庭  審判長法  官  陳恒寬
                                  法  官  陳明偉
                                  法  官  許必奇
以上正本證明與原本無異。
不得上訴。
                                  書記官　金和國
中　　華　　民　　國　　94　　年　　12　　月　　21　　日
附錄：
毒品危害防制條例第10條第2項：
施用第二級毒品者，處 3 年以下有期徒刑。
